Inventaris van het archief van het Centraal Afwikkelingsbureau Duitse Schade-uitkeringen (CADSU), 1959-1966
Nationaal Archief, Den Haag
- STUKKEN BETREFFENDE DE TAAKUITVOERING, 2
  - Uitkeringen wegens nazi-vervolging (Beg-uitkeringen: Cadsu-II), 2.2
    - Uitvoeringsdossiers, 2.2.1
      - Schade-uitkeringdossiers., 1963-1966; 273-2897; 2625 pakken
        - Dossiers serie 1, nummers 100.011 - 129.501., 273-995; 723 pakken
          - 111.441 - 111.468, 556
            111.444, 111.450, 111.460 en 111.466 zijn lege dossiers.
          - 111.469 - 111.504, 557
          - 111.508 - 111.544, 558
            111.538 is een leeg dossier.
          - 111.550 - 111.582, 559
            111.557, 111.567, 111.576 en 111.577 zijn lege dossiers.
          - 111.584 - 111.629, 560
            111.595, 111.597, 111.607, 111.608, 111.624, 111.628 en 111.629 zijn lege dossiers.
          - 111.630 - 111.678, 561
            111.632, 111.634, 111.645, 111.648, 111.652, 111.653, 111.655, 111.660, 111.661, 111.663, 111.664, 111.667, 111.668, 111.670, 111.676 - 111.678 zijn lege dossiers.
          - 111.680 - 111.732, 562
            111.680, 111.682, 111.686, 111.687, 111.690, 111.691, 111.694, 111.697, 111.698, 111.706, 111.710, 111.713, 111.714, 111.717, 111.720, 111.721, 111.722, 111.725, 111.727 en 111.728 zijn lege dossiers.
          - 111.736 - 111.768, 563
            111.736, 111.739, 111.744 en 111.745 zijn lege dossiers.
          - 111.770 - 111.796, 564
          - 111.798 - 111.822, 565
            111.798 en 111.802 zijn lege dossiers.
          - 111.823 - 111.850, 566
            111.838, 111.841 en 111.850 zijn lege dossiers.
          - 111.851 - 111.875, 567
            111.854 is een leeg dossier.
          - 111.876 - 111.906, 568
            111.876, 111.877, 111.883 en 111.893 zijn lege dossiers.
          - 111.910 - 111.935, 569
            111.924 is een leeg dossier.
          - 111.936 - 111.980, 570
            111.936, 111.939, 111.940, 111.949 en 111.964 zijn lege dossier.
          - 111.981 - 112.018, 571
            111.991, 111.992, 112.006 - 112.011, 112.013 en 112.018 zijn lege dossiers.
          - 112.019 - 112.059, 572
            112.023, 112.037, 112.045, 111.047 - 112.049 en 112.055 zijn lege dossiers.
          - 112.060 - 112.086, 573
            112.061, 112.063, 1112.064, 112.070 en 112.080 zijn lege dossiers.
          - 112.087 - 112.107, 574
          - 112.108 - 112.127, 575
          - 112.128 - 112.150, 576
          - 112.151 - 112.203, 577
            112.159, 112.160 en 112.193 zijn lege dossiers.
          - 112.204 - 112.223, 578
            112.219 is een leeg dossier.
          - 112.224 - 112.267, 579
          - 112.269 - 112.287, 580
            112.282 is een leeg dossier.
          - 112.288 - 112.325, 581
            112.288, 112.307, 112.308, 112.311, 112, 312, 112.323 en 112.324 zijn lege dossiers.
          - 112.326 - 112.367, 582
            112.329, 112.333 - 112.335, 112.337, 112.340, 112.343, 112.350, 112.355 - 112.358, 112.361, 112.362, 112.365 - 112.367 zijn lege dossiers.
          - 112.368 - 112.408, 583
            112.368 - 112.370, 112.375, 112.376, 112.379, 112.380, 112.387, 112.388, 112.398 - 112.403, 112.406 en 112.407 zijn lege dossiers.
          - 112.409 - 112.444, 584
            112.409, 112.414, 112.428, 112.430, 112.435, 112.438, 112.443 en 112.444 zijn lege dossiers.
          - 112.445 - 112.508, 585
            112.445, 112.446, 112.450, 112.449, 112.452, 112.455, 112.456, 112.470, 112.477, 112.478, 112.483, 112.491, 112.492, 112.495, 112.498 en 112.508 zijn lege dossiers.
          - 112.509 - 112.530, 586
          - 112.531 - 112.561, 587
          - 112.562 - 112.588, 588
            112.586 is een leeg dossier.
          - 112.589 - 112.614, 589
            112.598 is een leeg dossier.
          - 112.615 - 112.633, 590
          - 112.634 - 112.696, 591
            112.634 - 112.637, 112.639, 112.642, 112.643, 112.653, 112.657 - 112.665, 112.666, 112.680, 112.688, 112.696 en 112.705 - 112.710 zijn lege dossiers.
          - 112.713 - 112.747, 592
            112.714, 112.715, 112.719, 112.731, 112.732, 112.735 en 112.742 zijn lege dossiers.
          - 112.748 - 112.772, 593
            112.768 is een leeg dossier.
          - 112.775 - 112.811, 594
            112.777, 112.779, 112.780, 112.786, 112.795, 112.796, 112.798, 112.801, 112.802, 112.806 - 112.808 zijn lege dossiers.
          - 112.812 - 112.846, 595
            112.812, 112.816, 112.818 - 112.825, 112.843 - 112.846 zijn lege dossiers.
          - 112.847 - 112.884, 596
            112.847 - 112.851, 112.861, 112.865, 112.872 - 112.874, 112.879 en 112.880 zijn lege dossiers.
          - 112.886 - 112.919, 597
          - 112.920 - 112.943, 598
          - 112.944 - 112.969, 599
          - 112.970 - 112.992, 600
            112.983 is een leeg dossier.
          - 112.993 - 113.027, 601
            113.004, 113.007, 113.010 - 113.013, 113.016 - 113.018 zijn lege dossiers.
          - 113.029 - 113.060, 602
            113.055 is een leeg dossier.
          - 113.061 - 113.092, 603
            113.065, 113.069, 113.070 en 113.092 zijn lege dossiers.
          - 113.093 - 113.114, 604
          - 113.115 - 113.141, 605
            113.137 is een leeg dossier.
          - 113.144 - 113.183, 606
            113.149, 113.150, 113.155 en 113.170 zijn lege dossiers.
          - 113.185 - 113.210, 607
            113.198 is een leeg dossier.
          - 113.211 - 113.243, 608
            113.212, 113.218, 113.228 en 113.241 zijn lege dossiers.
          - 113.245 - 113.267, 609
            113.247, 113.248, 113.256, 113.261 en 113.267 zijn lege dossiers.
          - 113.268 - 113.296, 610
          - 113.297 - 113.322, 611
            113.297 is een leeg dossier.
          - 113.324 - 113.347, 612
            113.344 en 113.346 zijn lege dossiers.
          - 113.348 - 113.371, 613
          - 113.372 - 113.399, 614
            113.380 is een leeg dossier.
          - 113.400 - 113.437, 615
            113.412, 113.413, 113.415, 113.417, 113.421, 113.423 en 113.428 zijn lege dossiers.
          - 113.440 - 113.467, 616
            113.448, 113.458, 113.459 en 113.462 zijn lege dossiers.
          - 113.469 - 113.497, 617
            113.483, 113.487, 113.489 en 113.491 zijn lege dossiers.
          - 113.498 - 113.552, 618
            113.501, 113.506, 113.509, 113.510, 113.516, 113.521, 113.525, 113.529, 113.539, 113.541 en 113.545 zijn lege dosssiers.
          - 113.553 - 113.595, 619
            113.554, 113.556, 113.560, 113.562, 113.564, 113.566, 113.567, 113.569, 113.572, 113.576 en 113.577 zijn lege dossiers.
          - 113.596 - 113.632, 620
            113.596, 113.603, 113.611, 113.613, 113.614, 113.616 en 113.632 zijn lege dossiers.
          - 113.633 - 113.676, 621
            113.633, 113.634, 113.646, 113.651, 113.657, 113.662 - 113.665, 113.670 - 113.675 zijn lege dossiers.
          - 113.677 - 113.719, 622
            113.677 - 113.685, 113.687, 113.690 - 113.693, 113.701, 113.705, 113.706, 113.709, 113.715 en 113.717 zijn lege dossiers.
          - 113.721 - 113.756, 623
            113.721, 113.725, 113.726, 113.728, 113.732, 113.733, 113.737, 113.739 - 113.744 en 113.746 zijn lege dossiers.
          - 113.757 - 113.806, 624
            113.759, 113.760, 113.763, 113.775, 113.783, 113.789 - 113.792, 113.794, 113.797, 113.800, 113.805 en 113.806 zijn lege dossiers.
          - 113.814 - 113.866, 625
            113.815, 113.816, 113.821, 113.822, 113.826, 113.828, 113.838 - 113.840, 113.842, 113.846, 113.861 - 113.863 zijn lege dossiers.
          - 113.867 - 113.920, 626
            113.868, 113.869, 113.878, 113.880, 113.884, 113.888 - 113.890, 113.892, 113.894 - 113.897, 113.899, 113.900, 113.908, 113.911, 113.915 en 113.916 zijn lege dossiers.
          - 113.930 - 113.996, 627
            113.930, 113.933, 113.934, 113.943, 113.944, 113.949, 113.953 - 113.955, 113.959, 113.960, 113.965, 113.967, 113.969, 113.988, 113.991 en 113.992 zijn lege dossiers.
          - 113.997 - 114.045, 628
            113.999, 114.000, 114.002, 114.005, 114.007, 114.013, 114.015, 114.017, 114.018, 114.020, 114.026, 114.028, 114.033, 114.036, 114.042, 114.044 en 114.045 zijn lege dossiers.
          - 114.047 - 114.126, 629
            114.047, 114.061, 114.071, 114.073, 114.075 - 114.077, 114.079 - 114.081, 114.092, 114.114, 114.115, 114.117 en 114.125 zijn lege dossiers.
          - 114.128 - 114.169, 630
            114.130 - 114.132, 114.135, 114.136, 114.150, 114.157, 114.159, 114.162 en 114.165 zijn lege dossiers.
          - 114.171 - 114.203, 631
            114.173, 114.175, 114.183, 114.194 - 114.196 en 114.199 zijn lege dossiers.
          - 114.204 - 114.232, 632
            114.224 en 114.230 zijn lege dossiers.
          - 114.233 - 114.263, 633
            114.237, 114.238, 114.251, 114.260 - 114.263 zijn lege dossiers.
          - 114.264 - 114.312, 634
            114.264 - 114.269, 114.271, 114.284, 114.285, 114.294 en 114.312 zijn lege dossiers.
          - 114.315 - 114.341, 635
            114.315, 114.316, 114.324, 114.328 en 114.333 zijn lege dossiers.
          - 114.342 - 114.366, 636
            114.357 is een leeg dossier.
          - 114.367 - 114.400, 637
            114.367, 114.382, 114.389, 114.390, 114.392, 114.395 en 114.396 zijn lege dossiers.
          - 114.405 - 114.435, 638
            114.406, 114.115, 114.416, 114.424, 1174.426, 114.429 en 114.430 zijn lege dossiers.
          - 114.436 - 114.499, 639
            114.439, 114.442 - 114.444, 114.446, 114.456 - 114.459, 114.468 - 114.471, 114.475, 114.497 en 114.499 zijn lege dossiers.
          - 114.500 - 114.528, 640
            114.500 en 114.507 zijn lege dossiers.
          - 114.529 - 114.559, 641
            114.554 is een leeg dossier.
          - 114.560 - 114.585, 642
          - 114.586 - 114.611, 643
            114.588 is een leeg dossier.
          - 114.612 - 114.646, 644
            114.622, 114.629, 114.632, 114.635, 114.636, 114.639, 114.642 en 114.644 zijn lege dossiers.
          - 114.647 - 114.685, 645
            114.647 - 114.649, 114.652, 114.653, 114.660, 114.661, 114.670 en 114.685 zijn lege dossiers.
          - 114.686 - 114.716, 646
            114.692, 114.707 en 114.710 zijn lege dossiers.
          - 114.717 - 114.747, 647
            114.722 is een leeg dossier.
          - 114.748 - 114.776, 648
            114.749, 114.750, 114.756 en 114.770 zijn lege dossiers.
          - 114.779 - 114.806, 649
            114.800 is een leeg dossier.
          - 114.807 - 114.834, 650
            114.826 en 114.827 zijn lege dossiers.
          - 114.836 - 114.864, 651
            114.837 is een leeg dossier.
          - 114.865 - 114.928, 652
            114.883, 114.888, 114.889, 114.891 - 114.899, 114.926 en 114.927 zijn lege dossiers.
          - 114.929 - 114.998, 653
            114.939, 114.948, 114.949, 114.961 - 114.964, 114.977, 114.985 - 114.988 zijn lege dossiers.
          - 114.999 - 115.077, 654
            115.005, 115.008, 115.021 - 115.023, 115.025 - 115.027, 115.034, 115.045, 115.059 zijn lege dossiers.
          - 115.079 - 115.140, 655
            115.079 - 115.086, 115.109, 115.110, 115.114, 115.122, 115.127, 115.132, 115.134, 115.135, 115.137, 115.138 zijn lege dossiers.
          - 115.142 - 115.187, 656
            115.142, 115.147, 115.150, 115.151, 115.156, 115.164 - 115.166, 115.169 - 115.173 zijn lege dossiers.
          - 115.189 - 115.215, 657
            115.203 is een leeg dossier.
          - 115.216 - 115.245, 658
          - 115.246 - 115.275, 659
          - 115.276 - 115.310, 660
            115.299, 115.300 en 115.308 zijn lege dossiers.
          - 115.311 - 115.344, 661
            115.320, 115.325 en 115.344 zijn lege dossiers.
          - 115.345 - 115.377, 662
            115.345, 115.359 en 115.368 zijn lege dossiers.
          - 115.378 - 115.422, 663
            115.382 - 115.385, 115.391, 115.393, 115.398, 115.400, 115.410 en 115.411 zijn lege dossiers.
          - 115.424 - 115.449, 664
            115.424 is een leeg dossier.
          - 115.450 - 115.475, 665
          - 115.476 - 115.510, 666
            115.480, 115.481, 115.500 en 115.508 zijn lege dossiers.
          - 115.511 - 115.540, 667
            115.511, 115.517 en 115.520 zijn lege dossiers.
          - 115.541 - 115.569, 668
            115.565 zijn lege dossiers.
          - 115.570 - 115.598, 669
            115.586 en 115.597 zijn lege dossiers.
          - 115.599 - 115.632, 670
            115.612 en 115.626 zijn lege dossiers.
          - 115.633 - 115.684, 671
            115.633, 115.650, 115.652, 115.666, 115.667, 115.669, 115.670, 115.674, 115.683 en 115.684 zijn lege dossiers.
          - 115.685 - 115.733, 672
            115.686, 115.687, 115.689, 115.693, 115.698, 115.700, 115.701, 115.713, 115.715 - 115.718, 115.720, 115.723, 115.724, 115.726, 115.728, 115.729 en 115.733 zijn lege dossiers.
          - 115.739 - 115.771, 673
            115.740, 115.741 en 115.767 zijn lege dossiers.
          - 115.772 - 115.814, 674
            115.777 - 115.779 en 115.787 zijn lege dossiers.
          - 115.815 - 115.844, 675
            115.843 is een leeg dossier.
          - 115.845 - 115.876, 676
            115.846, 115.848, 115.851, 115.853, 115.855 en 115.857 zijn lege dossiers.
          - 115.877 - 115.909, 677
            115.893 is een leeg dossier.
          - 115.910 - 115.936, 678
            115.911 - 115.915, 115.926 zijn lege dossiers.
          - 115.937 - 115.962, 679
          - 115.963 - 116.025, 680
            115.985, 116.002, 116.006, 116.012, 116.014, 116.023 - 116.025 zijn lege dossiers.
          - 116.026 - 116.076, 681
            116.026, 116.027, 116.031, 116.045, 116.052, 116.054, 116.055, 116.058 - 116.061, 116.065 en 116.068 zijn lege dossiers.
          - 116.077 - 116.115, 682
            116.082, 116.084, 116.085, 116.090 - 116.095, 116.100, 116.103, 116.105, 116.108, 116.109, 116.113 en 116.115 zijn lege dossiers.
          - 116.116 - 116.145, 683
            116.122, 116.123 en 116.130 zijn lege dossiers.
          - 116.146 - 116.169, 684
            116.160 en 116.162 zijn lege dossiers.
          - 116.170 - 116.199, 685
            116.172, 116.182, 116.188 en 116.192 zijn lege dossiers.
          - 116.200 - 116.225, 686
            116.224 is een leeg dossier.
          - 116.226 - 116.250, 687
            116.248 is een leeg dossier.
          - 116.251 - 116.290, 688
            116.251, 116.253, 116.256, 116.262, 116.265, 116.276, 116.278, 116.285, 116.286 en 116.290 zijn lege dossiers.
          - 116.291 - 116.314, 689
            116.292 en 116.312 zijn lege dossiers.
          - 116.315 - 116.338, 690
            116.320 en 116.328 zijn lege dossiers.
          - 116.339 - 116.366, 691
            116.360, 116.362 en 116.363 zijn lege dossiers.
          - 116.367 - 116.397, 692
            116.367, 116.373, 116.375, 116.389 en 116.397 zijn lege dossiers.
          - 116.398 - 116.428, 693
            116.414, 116.415, 116.420 - 116.423, 116.427 en 116.428 zijn lege dossiers.
          - 116.429 - 116.464, 694
            116.440, 116.442, 116.445 - 116.448, 116.452 - 116.455 en 116.462 zijn lege dossiers.
          - 116.466 - 116.500, 695
            116.466, 116.467, 116.469, 116.471, 116.474, 116.475 en 116.489 zijn lege dossiers.
          - 116.501 - 116.534, 696
            116.515, 116.522 en 116.531 zijn lege dossiers.
          - 116.536 - 116.582, 697
            116.543, 116.544, 116.548, 116.555, 116.557, 116.564, 116.566, 116.567, 116.569, 116.570, 116.573 - 116.576 zijn lege dossiers.
          - 116.584 - 116.619, 698
            116.584 - 116.586, 116.588, 116.592, 116.595, 116.596, 116.598, 116.600 - 116.602, 116.605, 116. 607 - 116.609 en 116.613 zijn lege dossiers.
          - 116.620 - 116.661, 699
            116.620, 116.622, 116.624, 116.629, 116.635 - 116.638, 116.642, 116.644 - 116.649, 116.652, 116.657 - 116.659 zijn lege dossiers.
          - 116.664 - 116.706, 700
            116.667, 116.668, 116.672, 116.675, 116.678, 116.679, 116.689 - 116.692, 116.694 - 116.696, 116.700, 116.701 en 116.705 zijn lege dossiers.
          - 116.707 - 116.739, 701
            116.708, 116.711, 116.712, 116.715 - 116.724, 116.726, 116.727, 116.729 - 116.735, 116.737 - 116.739 zijn lege dossiers.
          - 116.740 - 116.775, 702
            116.740 - 116.742, 116.748, 116.751, 116.752, 116.764, 116.766, 116.768 en 116.773 zijn lege dossiers.
          - 116.778 - 116.807, 703
            116.782, 116.783, 116.787, 116.789, 116.792 - 116.795, 116.799 - 116.801, 116.807 zijn lege dossiers.
          - 116.808 - 116.845, 704
            116.808, 116.810, 116.819, 116.830 en 116.831 zijn lege dossiers.
          - 116.846 - 116.893, 705
            116.851, 116.856, 116.858, 116.863, 116.866, 116.870, 116.872, 116.875, 116.883, 116.884, 116.887, 116.889 en 116.893 zijn lege dossiers.
          - 116.894 - 116.926, 706
            116.894, 116.899, 116.902, 116.905, 116.907, 116.911, 116.916 - 116.918, 116.920, 116.921, 116.923 en 116.925 zijn lege dossiers.
          - 116.927 - 116.983, 707
            116.931, 116.936, 116.941, 116.943 - 116.948, 116.953, 116.954, 116.962, 116.965, 116.966, 116.969, 116.973 en 116.974 zijn lege dossiers.
          - 116.984 - 117.015, 708
            116.984, 116.990, 116.995 - 116.997, 116.999 en 117.007 zijn lege dossiers.
          - 117.016 - 117.043, 709
          - 117.044 - 117.070, 710
            117.070 is een leeg dossier.
          - 117.071 - 117.098, 711
          - 117.099 - 117.138, 712
            117.105, 117.116, 117.127, 117.131 en 117.138 zijn lege dossiers.
          - 117.139 - 117.162, 713
            117.139 en 117.151 zijn lege dossiers.
          - 117.164 - 117.215, 714
            117.172, 117.180, 117.186, 117.194, 117.196 - 117.198, 117.201, 117.210 en 117.215 zijn lege dossiers.
          - 117.216 - 117.277, 715
            117.216, 117.219, 117.220, 117.229, 117.253, 117.254, 117.256, 117.260, 117.261 en 117.275 zijn lege dossiers.
          - 117.279 - 117.322, 716
            117.284, 117.285, 117.294, 117.295, 117.300, 117.301 en 117.321 zijn lege dossiers.
          - 117.325 - 117.369, 717
            117.327, 117.329, 117.330, 117.345, 117.348, 117.349, 117.351, 117.354, 117.356, 117.362, 117.363, 117.368 en 117.369 zijn lege dossiers.
          - 117.370 - 117.413, 718
            117.373, 117.379, 117.381, 117.382, 117.387 - 117.390, 117.392 - 117.397, 117.403, 117.408, 117.412 en 117.413 zijn lege dossiers.
          - 117.416 - 117.450, 719
            117.416, 117.417, 117.440 en 117.441 zijn lege dossiers.
          - 117.452 - 117.484, 720
            117.461, 117.477, 117.478 en 117.484 zijn lege dossiers.
          - 117.485 - 117.517, 721
            117.485 en 117.513 zijn lege dossiers.
          - 117.518 - 117.543, 722
            117.519, 117.523 en 117.529 zijn lege dossiers.
          - 117.544 - 117.571, 723
          - 117.572 - 117.600, 724
            117.587 en 117.596 zijn lege dossiers.
          - 117.601 - 117.629, 725
          - 117.630 - 117.660, 726
            117.646, 117.649, 117.655 - 117.658 en 117.660 zijn lege dossiers.
          - 117.663 - 117.700, 727
            117.663, 117.664, 117.669 - 117.671, 117.676, 117.679, 117.681 - 117.684, 117.689, 117.693, 117.694 en 117.696 zijn lege dossiers.
          - 117.701 - 117.733, 728
            117.701, 117.718, 117.719, 117.721, 117.722, 117.726, 117.730 - 117.733 zijn lege dossiers.
          - 117.734 - 117.787, 729
            117.734, 117.737, 117.744, 117.751, 117.753, 117.756, 117.757, 117.759, 117.760, 117.762, 117.763, 117.768, 117.778, 117.779, 117.782, 117.784 - 117.787 zijn lege dossiers.
          - 117.788 - 117.864, 730
            117.788, 117.795, 117.797, 117.811, 117.814, 117.817, 117.820, 117.821, 117.826, 117.827, 117.830, 117.840, 117.841, 117.848, 117.852 en 117.858 zijn lege dossiers.
          - 117.869 - 117.912, 731
            117.883, 117.898, 117.903, 117.904, 117.907 en 117.908 zijn lege dossiers.
          - 117.913 - 117.940, 732
          - 117.941 - 117.961, 733
            117.953 is een leeg dossier.
          - 117.962 - 117.995, 734
            117.967 is een leeg dossier.
          - 117.997 - 118.036, 735
            117.999, 118.009, 118.010, 118.012, 118.013, 118.015 - 118.018, 118.020 - 118.025, 118.028, 118.029, 118.031 - 118.033 en 118.036 zijn lege dossiers.
          - 118.037 - 118.074, 736
            118.038 - 118.040, 118.042, 118.043, 118.045, 118.046, 118.052, 118.057, 118.058, 118.061, 118.064 - 118.067, 118.071, 118.072 en 118.074 zijn lege dossiers.
          - 118.075 - 118.112, 737
            118.076, 118.077, 118.079 - 118.081, 118.083 - 118.089, 118.094, 118.096 - 118.101, 118.103, 118.105, 118.108 en 118.112 zijn lege dossiers.
          - 118.119 - 118.149, 738
            118.119, 118.125, 118.127, 118.128, 118.131, 118.137, 118.138, 118.140 - 118.142, 118.146 en 118.149 zijn lege dossiers.
          - 118.151 - 118.185, 739
            118.153, 118.156 - 118.160, 118.162, 118.172, 118.178, 118.180, 118.181 en 118.184 zijn lege dossiers.
          - 118.187 - 118.224, 740
            118.192 - 118.194, 118.196, 118.200, 118.207, 118.209, 118.210, 118.212 en 118.213 zijn lege dossiers.
          - 118.225 - 118.261, 741
            118.225, 118.226, 118.241, 118.244, 118.245, 118.252, 118.253, 118.255 en 118.258 zijn lege dossiers.
          - 118.262 - 118.294, 742
            118.263, 118.265, 118.275, 118.278, 118.281, 118.282 en 118.285 zijn lege dossiers.
          - 118.295 - 118.318, 743
          - 118.319 - 118.343, 744
          - 118.344 - 118.372, 745
            118.372 is een leeg dossier.
          - 118.374 - 118.410, 746
            118.375, 118.389, 118.409 en 118.410 zijn lege dossiers.
          - 118.411 - 118.451, 747
            118.412, 118.415, 118.416, 118.426, 118.427, 118.447 en 118.448 zijn lege dossiers.
          - 118.453 - 118.483, 748
          - 118.484 - 118.518, 749
            118.499, 118.500, 118.503 - 118.506, 118.510, 118.516 en 118.517 zijn lege dossiers.
          - 118.522 - 118.584, 750
            118.524, 118.528, 118.529, 118.543, 118.544, 118.550, 118.552, 118.555, 118.556, 118.563, 118.564, 118.567 en 118.575 zijn lege dossiers.
          - 118.585 - 118.625, 751
            118.586, 118.597 - 118.599, 118.601, 118.609, 118.618, 118.619, 118.621, 118.624 en 118.625 zijn lege dossiers.
          - 118.626 - 118.673, 752
            118.626, 118.631, 118.639, 118.640, 118.645, 118.646, 118.653, 118.656, 118.658, 118.659, 118.661, 118.663, 118.665, 118.670 en 118.673 zijn lege dossiers.
          - 118.676 - 118.711, 753
          - 118.712 - 118.740, 754
          - 118.743 - 118.782, 755
            118.769, 118.775, 118.779 en 118.782 zijn lege dossiers.
          - 118.783 - 118.817, 756
            118.788 en 118.796 zijn lege dossiers.
          - 118.818 - 118.862, 757
            118.823, 118.825 - 118.827, 118.839, 118.841, 118.843 - 118.845, 118.849, 118.853, 118.854, 118.856, 118.859, 118.860 en 118.862 zijn lege dossiers.
          - 118.863 - 118.913, 758
            118.863, 118.864, 118.872, 118.883, 118.886, 118.894, 118.896, 118.897 en 118.911 zijn lege dossiers.
          - 118.919 - 118.976, 759
            118.923, 118.924, 118.930 - 118.932, 118.937, 118.946, 118.947, 118.951 - 118.953, 118.963, 118.971, 118.972 en 118.976 zijn lege dossiers.
          - 118.977 - 119.004, 760
            118.977, 118.979, 118.987, 118.997 en 119.004 zijn lege dossiers.
          - 119.005 - 119.039, 761
            119.005, 119.012, 119.021, 119.022, 119.027, 119.035 en 119.036 zijn lege dossiers.
          - 119.041 - 119.090, 762
            119.067, 119.068, 119.070, 119.080, 119.085 - 119.090 zijn lege dossiers.